臺灣高等法院臺南分院刑事判決　　　　100年度上訴字第608號
上　訴　人
即　被　告　黃志隆
　　　　　　　　　　(現於法務部矯正署臺南看守所羈押中)
上列上訴人因偽造文書等案件，不服臺灣臺南地方法院100年度
訴字第324號中華民國100年5月12日第一審判決（起訴案號：臺
灣臺南地方法院檢察署100年度偵字第1458、2129、2130、2300
、2888、3032、3629、4185號），提起上訴，本院判決如下：
    主  文
上訴駁回。
    事  實
一、黃志隆前曾於民國93年間，因犯竊盜案件，經臺灣高雄地
    方法院以95年度易緝字第106號判決判處有期徒刑1年確定；
    於94年間，因違反毒品危害防制條例案件，經臺灣高等法院
    高雄分院以94年度上訴字第998號判決判處有期徒刑10月、9
    月確定；另因犯偽造文書案件，經臺灣高雄地方法院以94年
    度簡上字第520號判決判處有期徒刑4月確定，上開案件嗣經
    臺灣高雄地方法院以96年度聲減字第7755號裁定減刑並定應
    執行刑為有期徒刑1年4月確定。另於95年間，再因犯竊盜
    、偽造文書等案件，經臺灣高雄地方法院以95年度易字第12
    08號判決各判處有期徒刑1年2月、1年確定，嗣經減刑為有
    期徒刑7月、6月，並定應執行刑為有期徒刑1年確定。上
    述各罪接續執行後於97年8月22日縮刑期滿執行完畢。
二、詎其猶不知悔改，先後為下列之犯行：
  (一)意圖為自己不法之所有，以其所有、且客觀上足堪為兇器使
    用之T型扳手1支，於如附表編號1所示之時間、地點，以如
    附表編號1所示之方式，竊取如附表編號1所示之財物得逞；
    另其復另行基於意圖為自己不法之所有，再持前開T型扳手
    及其所有、供行竊時照明用之手電筒1支，於如附表編號8、
    11所示之時間、地點，以附表編號8、11所示之方式，竊取
    如附表編號8、11所示之財物得逞，並於竊取如附表編號8之
    汽車後更換車鎖，打造新的汽車鑰匙1支，以自行使用之（
    其中附表編號7部分係與方瑞晟基於共同之犯意聯絡而下手
    實施）。
  (二)復另行意圖為自己不法之所有，以其所有、且客觀上亦足堪
    為兇器使用之普通扳手1支（未據扣案），於如附表編號4、
    7、10、12所示之時間、地點，以如附表編號4、7、10、12
    所示之方式，竊取如附表編號4、7、10、12所示之財物得逞
    。
  (三)復再基於行使變造特種文書之犯意，進而將如附表編號4中
    所竊得蘇家震所有之2732-JE號車牌，變造為2732-JF號行使
    ，及將如附表編號12中所竊得林政耀所有之2825-WR號車牌
    變造為2825-WP號行使，均足生損害於公路監理機關對車牌
    管理之正確性。
  (四)復另行意圖為自己不法之所有，以其所有、且客觀上亦足堪
    為兇器使用之螺絲起子1支（未據扣案），於如附表編號2、
    6所示之時間、地點，以如附表編號2、6所示之方式，竊取
    如附表編號2、6所示之財物得逞。
  (五)復另行意圖為自己不法之所有，再於如附表編號5、13所示
    之時間、地點，持犯罪地點附近拾得之磚塊，以如附表編號
    5、13所示之方式，竊取如附表編號5、13所示之財物得逞（
    毀損部分均未據告訴）。
  (六)復另行意圖為自己不法之所有，於如附表編號3所示之時間
    、地點，以不詳之方式破壞附表編號3所示之鐵皮屋鐵皮（
    毀損部分未據告訴）後欲侵入行竊，惟因觸動警鈴逃離現場
    而未遂。
  (七)另於附表編號14所示之時間、地點，持於如附表編號13中所
    竊得之王駿榮身分證件，冒用王駿榮之名義，在統一精工股
    份有限公司速邁樂VIP申請書上偽造「王駿榮」之簽名1枚，
    並填寫其他相關資料後，持以交付不知情之店員而行使，並
    因此成功申辦統一精工股份有限公司速邁樂VIP加油卡1張，
    足以生損害於統一精工股份有限公司對客戶資料管理之正確
    性及王駿榮。
  (八)嗣於100年1月25日下午5時53分許，在臺南市○○區○○街
    169巷60號代天府停車場前為警逮捕，並在其身上及臺南市
    安南區○○街140號103室住處內，扣得褲子5件、李國翔所
    失竊、懸掛江慶忠遭侵占之XH-0259號車牌（原車牌號碼為
    9190-WM號）自小客車1部、王駿榮國民身分證及汽車駕駛執
    照各1張（均業已發還）、供作案用之手電筒、T型扳手各1
    支、因犯罪所得之物即以王駿榮名義申辦之速邁樂VIP加油
    卡1張、汽車鑰匙1支，另並循線在臺南市○○區○○路1段
    某停車場扣得許美惠所失竊之車牌號碼D3-3769號自小客車1
    部（業已發還）。
三、案經臺南市警察局第三分局報請臺灣臺南地方法院檢察署檢
    察官偵查起訴。
    理  由
一、本件以下所引用具有傳聞性質之供述證據，業經檢察官、被
    告黃志隆於本院準備及審判程序期日，一致表示同意採為證
    據之意思（見本院卷第67頁背面、85頁），本院審酌該等證
    據之作成或取得之狀況，並無非法或不當取證之情事，且亦
    無顯不可信之情況，復經本院於審判期日就上開證據依法進
    行調查、辯論，依刑事訴訟法第159條之5第1項規定，均具
    有證據能力。
二、附表編號1、3至8、10至14所示犯罪事實，業據被告黃志隆
    迭於原審及本院審理時坦承不諱，核與證人即龍永玲、鄭美
    娥、李佩琪、許美惠、黃玉鳳、廖昭蓉、蘇家震、吳國禎、
    鄭國華、李國翔、江慶忠、鄭榮芳、林政耀、王駿榮及方瑞
    晟等人分別於警詢及偵查中之證述大致相符，並有如上述附
    表各編號「證據名稱」欄所示之書證在卷可稽，以及相關證
    物扣案可證，足資擔保被告黃志隆之前揭任意性自白核均與
    事實相符。
三、訊之被告黃志隆固供承確曾於附表編號2所示時地，下手竊
    取得手被害人鄭美娥安裝於小Ｓ檳榔攤之監視器鏡頭2支，
    惟矢口否認攜帶螺絲起子下手行竊，並以：我當時未帶任何
    工具，而是徒手竊取監視器鏡頭云云置辯。經查：
  (一)證人即被害人鄭美娥及其所僱店員黃玉鳳於警詢中僅陳述於
    附表編號2所示時地遭竊取監視器鏡頭2支之事實，至於下手
    行竊者以何等方式行竊？有無攜帶器械？竊取後現場有何特
    別之跡證？則均未述及。證人鄭美娥於本院審理時，復證述
    ：當初遭竊後，並未查看被竊監視器鏡頭的情況，且因該處
    之監視器鏡頭遭竊數次，已不記得遭竊之後現場究係「用力
    拔除」的折斷痕跡，或者是「以螺絲起子拆除」的平整痕跡
    。當時修理監視器鏡頭的人有放錄影畫面供我查看，但只見
    行竊者拿雨傘擋住鏡頭，看不到行竊之人是否有拿工具等語
    。故本件無從依小Ｓ檳榔攤之負責人鄭美娥及店員黃玉鳳之
    證言，判斷被告是否攜帶器械下手竊取監視器鏡頭，應先敘
    明。
  (二)被告於警詢中明白供承「我用螺絲起子拆下監視器鏡頭」（
    見偵一卷第68頁）；嗣經檢察官提起公訴，起訴書就附表編
    號2部分之犯罪事實，記載「用螺絲起子拆下鄭美娥所裝設
    之監視器頭（漏載『鏡』字）2支」（見起訴書第6頁）。經
    原審受命法官分別於準備及審理程序，以上述起訴書所載犯
    罪事實訊問被告，被告先後答稱「我認罪，起訴書附表我均
    有確認過，我都有做」、「我全部認罪」及「我認罪」等語
    （見原審卷第45頁背面、59頁、62頁背面），足認被告於原
    審亦供認「以螺絲起子竊取小Ｓ檳榔攤之監視器鏡頭」之事
    實。
  (三)就被告「是否攜帶螺絲起子」之部分，雖欠缺明確之補強證
    據相佐。然所謂補強證據，指除該自白本身外，其他足資證
    明自白之犯罪事實確具有相當程度真實性之證據而言，其所
    補強者，不以全部事實為必要，只因補強證據與自白相互印
    證，而足使犯罪事實獲得確信者，即足當之。故被告關於攜
    帶螺絲起子行竊部分之自白，雖未獲明確之補強，但被告先
    後於警詢及原審自白「以螺絲起子竊取小Ｓ檳榔攤之監視器
    鏡頭」之事實，既據證人鄭美娥及黃玉鳳於警詢證述及附表
    編號2「證據名稱」欄所示其他書證，予以補強佐證，自足
    使附表編號2全部之犯罪事實獲得確信之心證。被告於原審
    判決後，翻異前詞空言辯稱未攜帶螺絲起子云云，自難憑信
    ，此部分加重竊盜犯罪亦堪認定。
四、按被告行為後，刑法第321條加重竊盜罪之規定業於100年1
    月26日修正公布；並自公布日施行。關於該條第1項第3款之
    攜帶兇器竊盜，修正後該項之法定刑業由原定之「6月以上
    、5年以下有期徒刑」，修正為「6月以上、5年以下有期徒
    刑，得併科新臺幣10萬元以下罰金」，而增加罰金刑為法定
    刑，涉及科刑規範之變更，自有新舊法比較適用之必要。而
    依刑法第2條第1項揭示之「從舊從輕」原則比較該條修正前
    、後規定之適用結果，因修正前該條規定之法定刑並無併科
    罰金，修正後之刑法第321條第1項規定顯未較有利於被告黃
    志隆，自應適用被告行為時法即修正前之刑法第321條第1項
    規定予以論罪科刑。
五、論罪科刑：
  (一)按刑法第321條第1項第3款之攜帶兇器竊盜罪，係以行為人
    攜帶兇器竊盜為其加重條件，此所謂兇器，其種類並無限制
    ，凡客觀上足以對人之生命、身體、安全構成威脅，具有危
    險性之兇器均屬之，且祇須於行竊時攜帶此種具有危險性之
    兇器為已足，並不以攜帶之初即有行兇之意圖為必要，此最
    高法院79年台上字第5253號判例意旨可資參照。是本件被告
    黃志隆於如附表編號1、8、11時所使用之T型扳手1支、於如
    附表編號2、6時所使用之螺絲起子1支、於如附表編號4、7
    、10、12時所使用之普通扳手1支、均屬質地堅硬，可供人
    持以對外攻擊，如果用以施暴、脅迫、甚或單純抵抗，依一
    般社會觀念，均足以對人之身體、生命構成威脅，客觀上即
    具有危險性，自均係屬兇器。惟被告於如附表編號5、13時
    所使用之磚塊，因與石頭等同屬自然界之物質，尚難謂為該
    條項所指之兇器（即非屬「器械」），亦有最高法院92年台
    非字第38號判決意旨可資參照。再按汽車牌照為公路監理機
    關所發給，固具有公文書性質，惟依道路交通安全規則第12
    條（現已改為第8條）規定，汽車牌照僅為行車之許可憑證
    ，自屬於刑法第212條所列特許證之一種。對變造汽車牌照
    ，即無依同法第211條之變造公文書罪論處之餘地，最高法
    院63年台上字第1550號判例意旨亦可資參照。
  (二)故核被告於如附表編號1、2、4、6、7、8、10、11、12所為
    ，各係犯刑法第321條第1項第3款之攜帶凶器竊盜罪；又其
    於如附表編號5、13所為，則各係犯刑法第320條第1項之普
    通竊盜罪。至其於如附表編號3所為，因卷內並無積極具體
    之證據足認被告確有攜帶兇器竊盜之犯行，是亦應僅論以刑
    法第320條第2項、第1項之普通竊盜未遂罪。至其於如附表
    編號4、12所為，各係犯刑法第216條、第212條之行使變造
    特種文書罪；至其於如附表編號14所為，應係犯刑法第216
    條、第210條之行使偽造私文書罪。
  (三)被告於如附表編號14中，其於申請書上偽造「王駿榮」簽名
    署押進而偽造私文書之低度行為，均為其行使偽造私文書之
    高度行為所吸收。其於如附表編號4、12中，變造特種文書
    之低度行為，亦為其行使變造特種文書之高度行為所吸收，
    均不另論罪。
  (四)起訴意旨雖認被告於附表編號3、5及13所為，各均係犯刑法
    第321條第1項第3款之攜帶兇器竊盜罪，惟查起訴書附表編
    號5部分之犯罪事實已認定被告持「磚頭」犯案，附表編號
    13部分之犯罪事實則認定是持「不詳兇器」犯案，嗣被告於
    原審審理時供稱其於如附表編號13之犯罪所持之兇器亦為「
    磚塊」，且翻閱全卷，復無被告於附表編號5及13所為確非
    持磚塊犯案之具體事證，至其於如附表編號3所為，亦因卷
    內並無積極具體之證據足認被告確有攜帶兇器竊盜之犯行，
    是依前揭判決意旨，自均難認定已構成刑法第321條第1項第
    3款之攜帶凶器竊盜罪，應分別僅論以同法第320條之普通竊
    盜既遂罪及未遂罪，且此與原起訴之犯罪事實附表編號3、5
    及13部分，社會基本事實相同，爰依法變更起訴法條。
  (五)又被告於附表編號3所為之行為，雖已著手於竊盜行為之實
    施，惟未生竊盜既遂之結果，其犯罪尚屬未遂，爰依刑法第
    25條第2項之規定，按既遂犯之刑減輕之。
  (六)被告就附表編號7部分，與原審同案被告方瑞晟之間，有犯
    意之聯絡及行為之分擔，均為共同正犯（但方瑞晟未參與攜
    帶扳手拆下牆壁部分，僅論共同普通竊盜罪）。
  (七)被告所犯上開各罪間，犯意個別，時間不同，應分論併罰。
  (八)又被告前曾受如犯罪事實欄所載之科刑及執行紀錄，有臺灣
    高等法院被告前案記錄表1份附卷可參，是其於受徒刑執行
    完畢後，5年內故意再犯本件如附表編號1至8、10至14所示
    之有期徒刑以上之各罪，依刑法第47條第1項規定，均應論
    以累犯，並加重其刑。如附表編號3部分，並依法先加而後
    減。
六、原審認為被告罪證明確，審酌被告素行不佳，詎仍不知悔改
    ，竟仍意圖為自己不法之所有，多次或攜帶T型扳手、普通
    扳手、螺絲起子等類之兇器，或持磚塊破壞防間物，以行竊
    他人之車輛、車牌、衣服等物品，造成各被害人受有財產損
    害均非輕，顯嚴重欠缺法治觀念並漠視他人之財產權，且為
    避免警察追緝，尚變更車牌以行使，或持竊取所得之被害人
    王駿榮身分證件並偽造被害人王駿榮之簽名署押，持以申辦
    加油卡，對王駿榮、公路監理機關對車牌管理之正確性、以
    及統一精工股份有限公司對客戶資料管理之正確性均足生損
    害，念及被告犯後尚知坦承全部犯行，部分贓物並已發還予
    被害人許美惠等人，並兼衡被告之教育程度為高中肄業，入
    監前有正當工作，已婚、且育有2名未成年子女等一切情狀
    ，適用刑法第28條、第210條、第212條、第216條、第219條
    、第320條第1項、第2項、第25條第2項、第47條第1項、第
    51條第5款、第38條第1項第2款、第3款，修正前刑法第321
    條第1項第3款等規定（贅引刑法第217條），分別量處如附
    表編號1至8、10至14號所示之刑，並定其應執行有期徒刑5
    年。並說明：(1)檢察官雖於原審審理時具體求刑3年並請求
    宣告強制工作，惟審酌被告入監前有正當職業，尚難認被告
    已有犯罪之習慣，且本件被告各次所犯之竊盜罪部分，宣告
    刑均未達1年以上，故認將其應執行刑之有期徒刑部分刑度
    加重，已足資懲儆，是尚無宣告強制工作之必要。(2)扣案之
    T型扳手1支、為被告所有，供其犯本件如附表編號1、8、11
    犯罪所用之物。另扣案之手電筒1支、亦為被告所有，供其
    犯本件如附表編號8、11犯罪所用之物等情，均業據被告於
    原審審理時供述在卷，爰均依刑法第38條第1項第2款之規定
    ，於各該項下諭知沒收。(3)扣案之汽車鑰匙1支、及被告冒
    用王駿榮名義所申辦之統一精工股份有限公司速邁樂VIP加
    油卡1張，均為被告所有、且為其分別因犯本件如附表編號8
    、14犯罪所得之物等情，亦據被告於原審審理時供述在卷，
    爰依刑法第38條第1項第3款之規定沒收。(4)被告冒用王駿榮
    名義為申辦統一精工股份有限公司速邁樂VIP加油卡所填寫
    之申請書1紙，雖因向統一精工股份有限公司提出行使，故
    已非屬被告所有之物，惟該申請書上之「王駿榮簽名署押1
    枚，確為被告所偽造者，業據被告於原審審理時供述在卷，
    是不問屬於被告與否，仍應依刑法第219條之規定，宣告沒
    收。(5)至被告於如附表編號2、6犯罪所用之螺絲起子1支，
    及於如附表編號4、7、10、12時所使用之普通扳手1支，均
    未據扣案，為免將來執行困難，爰不另為沒收之諭知。此外
    ，本案其他扣案物品，或非屬被告所有，或雖為被告所有之
    物，惟非屬供其犯本件所用、預備所用、所生或所得之物品
    ，均據被告及原審同案被告方瑞晟於原審審理時供述綦詳，
    此外，復查無其他積極具體事證足認上開物品確為供被告等
    犯本案所用、預備所用、所生或所得之物，復非屬違禁物品
    ，均不另為沒收之諭知。本院經核原判決認事用法，均無不
    合，量刑亦稱妥適。被告就附表編號2部分空言否認攜帶螺
    絲起子行竊，就附表編號1、3至8、10至14部分漫指量刑過
    重，上訴指摘原判決有所違誤，為無理由，應予駁回。
據上論結，應依刑事訴訟法第368條，判決如主文。
本案經檢察官劉欽銘到庭執行職務。
中　　華　　民　　國　 100　　年　　8 　　月　　30　　日
　　　　　　　　　刑事第二庭    審判長法　官  葉居正
  　　　　　　　　　　　　　　　　　  法　官  陳春長
  　　　　　　　　　　　　　　　　　  法　官  陳欽賢
以上正本證明與原本無異。
（附表編號14行使偽造私文書部分）如不服本判決應於收受送達
後10日內向本院提出上訴書狀，其未敘述上訴理由者，並得於提
起上訴後10日內向本院補提理由書（均須按他造當事人之人數附
繕本）「切勿逕送上級法院」。
其餘部分，均不得上訴。
　　　　　　　　　　　　　　　　　　　書記官  施淑華
中　　華　　民　　國　 100　　年　　8 　　月　　30　　日
附錄本案論罪科刑法條全文：
中華民國刑法第210條
偽造、變造私文書，足以生損害於公眾或他人者，處5年以下有
期徒刑。
中華民國刑法第212條
偽造、變造護照、旅券、免許證、特許證及關於品行、能力服務
或其他相類之證書、介紹書，足以生損害於公眾或他人者，處1
年以下有期徒刑、拘役或3百元以下罰金。
中華民國刑法第320條
意圖為自己或第三人不法之所有，而竊取他人之動產者，為竊盜
罪，處5年以下有期徒刑、拘役或5百元以下罰金。
中華民國刑法第216條
行使第210條至第215條之文書者，依偽造、變造文書或登載不實
事項或使登載不實事項之規定處斷。
中華民國刑法第320條
意圖為自己或第三人不法之所有，而竊取他人之動產者，為竊盜
罪，處5年以下有期徒刑、拘役或5百元以下罰金。
意圖為自己或第三人不法之利益，而竊佔他人之不動產者，依前
項之規定處斷。
前二項之未遂犯罰之。
（修正施行前）中華民國刑法第321條
犯竊盜罪而有左列情形之一者，處六月以上、五年以下有期徒刑
：
一、於夜間侵入住宅或有人居住之建築物、船艦或隱匿其內而犯
之者。
二、毀越門扇、牆垣或其他安全設備而犯之者。
三、攜帶兇器而犯之者。
四、結夥三人以上而犯之者。
五、乘火災、水災或其他災害之際而犯之者。
六、在車站或埠頭而犯之者。
前項之未遂犯罰之。
附表
┌─┬───┬────┬────┬──────┬────┬─────────┬────────┬────────┐
│編│犯罪行│竊盜時間│  地點  │   方  法   │其他說明│  證  據  名  稱  │  原判決宣告刑  │    備    註    │
│號│為人  │        │        │            │（論罪法│                  │                │                │
│  │      │        │        │            │條）    │                  │                │                │
├─┼───┼────┼────┼──────┼────┼─────────┼────────┼────────┤
│1 │黃志隆│99年8月4│台南市永│以T型扳手把 │刑法（下│1.被告黃志隆之100 │黃志隆犯攜帶兇器│                │
│  │      │日6時許 │康區復興│車門打開，再│同）第  │  年1月26日第二   │竊盜罪，累犯，處│                │
│  │      │        │路巷口  │進入車內破壞│321條第1│  次、第三次警詢筆│有期徒刑捌月，扣│                │
│  │      │        │        │電門開關，以│項第3款 │  錄、100年2月1日 │案之T型扳手壹支 │                │
│  │      │        │        │接電線之方式│        │  警詢筆錄（南市警│沒收。          │                │
│  │      │        │        │啟動引擎，竊│        │  三偵字第        │                │                │
│  │      │        │        │取許俊忠所有│        │  0000000000號卷頁│                │                │
│  │      │        │        │、許美惠所持│        │  3-7、8-14；100年│                │                │
│  │      │        │        │有，車號為  │        │  度偵字第1458號偵│                │                │
│  │      │        │        │D3-3769號自 │        │  卷頁65-75）     │                │                │
│  │      │        │        │小客車一部。│        │2.被告黃志隆100年1│                │                │
│  │      │        │        │            │        │  月26日訊問筆錄（│                │                │
│  │      │        │        │            │        │  100年度偵字第   │                │                │
│  │      │        │        │            │        │  1458號偵卷頁25- │                │                │
│  │      │        │        │            │        │  26）            │                │                │
│  │      │        │        │            │        │3.被害人許美惠100 │                │                │
│  │      │        │        │            │        │  年1月25日警詢筆 │                │                │
│  │      │        │        │            │        │  錄（南市警三偵字│                │                │
│  │      │        │        │            │        │  第0000000000號卷│                │                │
│  │      │        │        │            │        │  頁21）          │                │                │
│  │      │        │        │            │        │4.原審100年度聲搜 │                │                │
│  │      │        │        │            │        │  字第63號搜索票、│                │                │
│  │      │        │        │            │        │  搜索、扣押筆錄、│                │                │
│  │      │        │        │            │        │  扣押物品目錄表、│                │                │
│  │      │        │        │            │        │  扣押物照片（南市│                │                │
│  │      │        │        │            │        │  警三偵字第      │                │                │
│  │      │        │        │            │        │  0000000000號卷頁│                │                │
│  │      │        │        │            │        │  27-30、32-35、37│                │                │
│  │      │        │        │            │        │  -38、39-42）    │                │                │
│  │      │        │        │            │        │5.現場照片（南市警│                │                │
│  │      │        │        │            │        │  三偵字第        │                │                │
│  │      │        │        │            │        │  0000000000號卷頁│                │                │
│  │      │        │        │            │        │  48）            │                │                │
│  │      │        │        │            │        │6.台南市政府警察局│                │                │
│  │      │        │        │            │        │  車輛尋獲電腦輸入│                │                │
│  │      │        │        │            │        │  單（南市警三偵字│                │                │
│  │      │        │        │            │        │  第0000000000號卷│                │                │
│  │      │        │        │            │        │  頁71）          │                │                │
│  │      │        │        │            │        │7.贓物認領保管單（│                │                │
│  │      │        │        │            │        │  南市警三偵字第  │                │                │
│  │      │        │        │            │        │  0000000000號卷頁│                │                │
│  │      │        │        │            │        │  74）            │                │                │
│  │      │        │        │            │        │8.車輛詳細資料報表│                │                │
│  │      │        │        │            │        │  （南市警三偵字第│                │                │
│  │      │        │        │            │        │  0000000000號卷頁│                │                │
│  │      │        │        │            │        │  77）            │                │                │
│  │      │        │        │            │        │9.扣押物品清單（  │                │                │
│  │      │        │        │            │        │  100年度偵字第   │                │                │
│  │      │        │        │            │        │  1458號偵卷頁40）│                │                │
├─┼───┼────┼────┼──────┼────┼─────────┼────────┼────────┤
│2 │黃志隆│99年10月│台南市安│用螺絲起子拆│第321條 │1.被告黃志隆之100 │黃志隆犯攜帶兇器│原判決日期誤載為│
│  │（竊盜│7日6時30│南區安吉│下鄭美娥所裝│第1項第3│  年1月26日第二次 │竊盜罪，累犯，處│99年11月7日。   │
│  │）    │分許    │路一段（│設之監視器鏡│款      │  警詢筆錄、100年2│有期徒刑捌月。  │                │
│  │      │        │鄭美娥所│頭2支。     │        │  月1日、2月11日警│                │                │
│  │      │        │經營之小│            │        │  詢筆錄（南市警三│                │                │
│  │      │        │S檳榔攤 │            │        │  偵字第1001300145│                │                │
│  │      │        │）      │            │        │  號卷頁3-7；100年│                │                │
│  │      │        │        │            │        │  度偵字第1458號偵│                │                │
│  │      │        │        │            │        │  卷頁68、49）    │                │                │
│  │      │        │        │            │        │2.被害人鄭美娥100 │                │                │
│  │      │        │        │            │        │  年1月31日警詢筆 │                │                │
│  │      │        │        │            │        │  錄（南市警三偵字│                │                │
│  │      │        │        │            │        │  第0000000000號卷│                │                │
│  │      │        │        │            │        │  頁18）          │                │                │
│  │      │        │        │            │        │3.被害人黃玉鳳100 │                │                │
│  │      │        │        │            │        │  年2月10日警詢筆 │                │                │
│  │      │        │        │            │        │  錄（南市警三偵字│                │                │
│  │      │        │        │            │        │  第0000000000號卷│                │                │
│  │      │        │        │            │        │  頁19）          │                │                │
│  │      │        │        │            │        │4.原審100年度聲搜 │                │                │
│  │      │        │        │            │        │  字第63號搜索票、│                │                │
│  │      │        │        │            │        │  搜索、扣押筆錄、│                │                │
│  │      │        │        │            │        │  扣押物品目錄表、│                │                │
│  │      │        │        │            │        │  扣押物照片（南市│                │                │
│  │      │        │        │            │        │  警三偵字第      │                │                │
│  │      │        │        │            │        │  0000000000號卷頁│                │                │
│  │      │        │        │            │        │  27-30、32-35、37│                │                │
│  │      │        │        │            │        │  -38、39-42）    │                │                │
│  │      │        │        │            │        │5.現場照片（南市警│                │                │
│  │      │        │        │            │        │  三偵字第        │                │                │
│  │      │        │        │            │        │  0000000000號卷頁│                │                │
│  │      │        │        │            │        │  55）            │                │                │
│  │      │        │        │            │        │6.扣押物照片（100 │                │                │
│  │      │        │        │            │        │  年度偵字第1458號│                │                │
│  │      │        │        │            │        │  卷頁54-56）     │                │                │
│  │      │        │        │            │        │7.贓物認領保管單（│                │                │
│  │      │        │        │            │        │  南市警三偵字第  │                │                │
│  │      │        │        │            │        │  0000000000 號卷 │                │                │
│  │      │        │        │            │        │  頁23）          │                │                │
│  │      │        │        │            │        │8.照片（南市警三偵│                │                │
│  │      │        │        │            │        │  字第1001300233號│                │                │
│  │      │        │        │            │        │  卷頁24）        │                │                │
│  │      │        │        │            │        │                  │                │                │
├─┼───┼────┼────┼──────┼────┼─────────┼────────┼────────┤
│3 │黃志隆│99年10月│台南市安│破壞鐵皮屋之│第320條 │1.被告黃志隆之100 │黃志隆犯竊盜未遂│                │
│  │      │22 日6時│南區海佃│鐵皮（毀損部│第2項、 │  年1月26日第二次 │罪，累犯，處有期│                │
│  │      │30分許  │路3段252│分未據告訴）│第1項   │  警詢筆錄、100年2│徒刑參月。      │                │
│  │      │        │號（廖昭│欲侵入行竊，│        │  月1日警詢筆錄（ │                │                │
│  │      │        │蓉所經營│然因觸動警報│        │  南市警三偵字第  │                │                │
│  │      │        │之49五金│警鈴大響逃離│        │  0000000000號卷頁│                │                │
│  │      │        │百貨行）│現場而未遂。│        │  3-7；100年度偵字│                │                │
│  │      │        │        │            │        │  第1458號偵卷頁65│                │                │
│  │      │        │        │            │        │  -75）           │                │                │
│  │      │        │        │            │        │2.被害人廖昭蓉99年│                │                │
│  │      │        │        │            │        │  10月22日、100年1│                │                │
│  │      │        │        │            │        │  月30日警詢筆錄（│                │                │
│  │      │        │        │            │        │  南市警三偵字第  │                │                │
│  │      │        │        │            │        │  0000000000號卷頁│                │                │
│  │      │        │        │            │        │  20、21）        │                │                │
│  │      │        │        │            │        │3.原審100年度聲搜 │                │                │
│  │      │        │        │            │        │  字第63號搜索票、│                │                │
│  │      │        │        │            │        │  搜索、扣押筆錄、│                │                │
│  │      │        │        │            │        │  扣押物品目錄表、│                │                │
│  │      │        │        │            │        │  扣押物照片（南市│                │                │
│  │      │        │        │            │        │  警三偵字第      │                │                │
│  │      │        │        │            │        │  0000000000號卷頁│                │                │
│  │      │        │        │            │        │  27-30、32-35、37│                │                │
│  │      │        │        │            │        │  -38、39-42）    │                │                │
│  │      │        │        │            │        │4.現場照片（南市警│                │                │
│  │      │        │        │            │        │  三偵字第        │                │                │
│  │      │        │        │            │        │  0000000000號卷頁│                │                │
│  │      │        │        │            │        │  52）            │                │                │
├─┼───┼────┼────┼──────┼────┼─────────┼────────┼────────┤
│4 │黃志隆│99年11月│台南市永│1.黃志隆以扳│1.第321 │1.被告黃志隆之100 │黃志隆犯攜帶兇器│                │
│  │（竊盜│2日17時 │康區南台│手拆解螺絲，│條第1項 │  年1月26日第二   │竊盜罪，累犯，處│                │
│  │、偽造│30分許  │街135巷 │取下蘇家震所│第3款   │  次、第三次警詢筆│有期徒刑捌月；又│                │
│  │文書）│        │口      │有之車號    │2.第216 │  錄、100年2月1日 │犯行使變造特種文│                │
│  │      │        │        │2732-JE號自 │條行使第│  、2月11日警詢筆 │書罪，累犯，處有│                │
│  │      │        │        │小客車車牌2 │212條   │  錄（南市警三偵字│期徒刑肆月。    │                │
│  │      │        │        │面。        │        │  第0000000000號卷│                │                │
│  │      │        │        │2.黃志隆將車│        │  頁3-7、8-14；100│                │                │
│  │      │        │        │號2732-JE號 │        │  年度偵字第1458號│                │                │
│  │      │        │        │自小客車車牌│        │  偵卷頁65-75、48-│                │                │
│  │      │        │        │2面，在翔晟 │        │  53）            │                │                │
│  │      │        │        │汽車修護廠變│        │2.被告黃志隆100年1│                │                │
│  │      │        │        │造為2732-JF │        │  月26日訊問筆錄（│                │                │
│  │      │        │        │號。        │        │  100年度偵字第   │                │                │
│  │      │        │        │            │        │  1458號偵卷頁25- │                │                │
│  │      │        │        │            │        │  26）            │                │                │
│  │      │        │        │            │        │3.被害人蘇家震100 │                │                │
│  │      │        │        │            │        │  年2月4日警詢筆錄│                │                │
│  │      │        │        │            │        │ （100年度偵字第  │                │                │
│  │      │        │        │            │        │  1458號偵卷頁82）│                │                │
│  │      │        │        │            │        │4.原審100年度聲搜 │                │                │
│  │      │        │        │            │        │  字第63號搜索票、│                │                │
│  │      │        │        │            │        │  搜索、扣押筆錄、│                │                │
│  │      │        │        │            │        │  扣押物品目錄表、│                │                │
│  │      │        │        │            │        │  扣押物照片（南市│                │                │
│  │      │        │        │            │        │  警三偵字第      │                │                │
│  │      │        │        │            │        │  0000000000號卷頁│                │                │
│  │      │        │        │            │        │  27-30、32-35、37│                │                │
│  │      │        │        │            │        │  -38、39-42）    │                │                │
│  │      │        │        │            │        │5.現場照片（南市警│                │                │
│  │      │        │        │            │        │  三偵字第        │                │                │
│  │      │        │        │            │        │  0000000000號卷頁│                │                │
│  │      │        │        │            │        │  65）            │                │                │
│  │      │        │        │            │        │6.照片（100年度偵 │                │                │
│  │      │        │        │            │        │  字第1458號偵卷頁│                │                │
│  │      │        │        │            │        │  57）            │                │                │
├─┼───┼────┼────┼──────┼────┼─────────┼────────┼────────┤
│5 │黃志隆│99年11月│台南市安│用磚頭打破大│第320條 │1.被告黃志隆之100 │黃志隆犯竊盜罪，│                │
│  │      │19 日6時│南區海佃│門玻璃（毀損│第2項、 │  年1月26日第二次 │累犯，處有期徒刑│                │
│  │      │20分許  │路一段31│部分未據告訴│第320條 │  、第三次警詢筆錄│肆月。          │                │
│  │      │        │號（吳國│）侵入，竊得│第1項。 │  、100年2月1日警 │                │                │
│  │      │        │禎經營之│電腦1組，音 │        │  詢筆錄（南市警三│                │                │
│  │      │        │海咖水族│響1 組。    │        │  偵字第1001300145│                │                │
│  │      │        │館      │            │        │  號卷頁3-7、8-14 │                │                │
│  │      │        │        │            │        │  ；100年度偵字第 │                │                │
│  │      │        │        │            │        │  1458號偵卷頁65- │                │                │
│  │      │        │        │            │        │  75）            │                │                │
│  │      │        │        │            │        │2.被告黃志隆100年1│                │                │
│  │      │        │        │            │        │  月26日訊問筆錄（│                │                │
│  │      │        │        │            │        │  100年度偵字第   │                │                │
│  │      │        │        │            │        │  1458號偵卷頁    │                │                │
│  │      │        │        │            │        │  25-26）         │                │                │
│  │      │        │        │            │        │3.被害人吳國禎99年│                │                │
│  │      │        │        │            │        │  11月23日警詢筆錄│                │                │
│  │      │        │        │            │        │  （南市警三偵字第│                │                │
│  │      │        │        │            │        │  0000000000號卷頁│                │                │
│  │      │        │        │            │        │  25）            │                │                │
│  │      │        │        │            │        │4.原審100年度聲搜 │                │                │
│  │      │        │        │            │        │  字第63號搜索票、│                │                │
│  │      │        │        │            │        │  搜索、扣押筆錄、│                │                │
│  │      │        │        │            │        │  扣押物品目錄表、│                │                │
│  │      │        │        │            │        │  扣押物照片（南市│                │                │
│  │      │        │        │            │        │  警三偵字第      │                │                │
│  │      │        │        │            │        │  0000000000號卷頁│                │                │
│  │      │        │        │            │        │  27-30、32-35、  │                │                │
│  │      │        │        │            │        │  37-38、 39-42） │                │                │
│  │      │        │        │            │        │5.現場照片（南市警│                │                │
│  │      │        │        │            │        │  三偵字第        │                │                │
│  │      │        │        │            │        │  0000000000號卷頁│                │                │
│  │      │        │        │            │        │  51）            │                │                │
│  │      │        │        │            │        │6.監視錄影擷取照片│                │                │
│  │      │        │        │            │        │  （南市警三偵字第│                │                │
│  │      │        │        │            │        │  0000000000號卷頁│                │                │
│  │      │        │        │            │        │  57-61）         │                │                │
├─┼───┼────┼────┼──────┼────┼─────────┼────────┼────────┤
│6 │黃志隆│99年11月│台南市安│以螺絲起子拆│第321條 │1.被告黃志隆之100 │黃志隆犯攜帶兇器│                │
│  │（竊盜│19日4時 │南區安中│下鄭國華所有│第1項第3│  年1月26日第二次 │竊盜罪，累犯，處│                │
│  │）    │許      │路一段  │之監視器鏡頭│款      │  警詢筆錄、100年2│有期徒刑捌月。  │                │
│  │      │        │702巷84 │2組及照明燈1│        │  月1日、2月11日警│                │                │
│  │      │        │號鄭國華│組。        │        │  詢筆錄（南市警三│                │                │
│  │      │        │住處後方│            │        │  偵字第1001300145│                │                │
│  │      │        │停車場  │            │        │  號卷頁3-7；100年│                │                │
│  │      │        │        │            │        │  度偵字第1458號卷│                │                │
│  │      │        │        │            │        │  頁65-75、48-53）│                │                │
│  │      │        │        │            │        │2.被害人鄭國華99年│                │                │
│  │      │        │        │            │        │  11月19日、100年 │                │                │
│  │      │        │        │            │        │  2月9日之警詢證述│                │                │
│  │      │        │        │            │        │  （南市警三偵字第│                │                │
│  │      │        │        │            │        │  0000000000號卷頁│                │                │
│  │      │        │        │            │        │  26、南市警三偵字│                │                │
│  │      │        │        │            │        │  第0000000000號卷│                │                │
│  │      │        │        │            │        │  頁4-5）         │                │                │
│  │      │        │        │            │        │3.原審100年度聲搜 │                │                │
│  │      │        │        │            │        │  字第63號搜索票、│                │                │
│  │      │        │        │            │        │  搜索、扣押筆錄、│                │                │
│  │      │        │        │            │        │  扣押物品目錄表、│                │                │
│  │      │        │        │            │        │  扣押物照片（南市│                │                │
│  │      │        │        │            │        │  警三偵字第      │                │                │
│  │      │        │        │            │        │  0000000000號卷頁│                │                │
│  │      │        │        │            │        │  27-30、32-35、  │                │                │
│  │      │        │        │            │        │  37-38、 39-42） │                │                │
│  │      │        │        │            │        │4.監視錄影擷取照片│                │                │
│  │      │        │        │            │        │  （南市警三偵字第│                │                │
│  │      │        │        │            │        │  0000000000號卷頁│                │                │
│  │      │        │        │            │        │  62-63）         │                │                │
│  │      │        │        │            │        │5.扣押物照片（100 │                │                │
│  │      │        │        │            │        │  年度偵字第1458號│                │                │
│  │      │        │        │            │        │  卷頁54-57）     │                │                │
├─┼───┼────┼────┼──────┼────┼─────────┼────────┼────────┤
│7 │黃志隆│99年11月│台南市安│1.黃志隆用扳│第321條 │1.被告黃志隆之100 │黃志隆犯共同攜帶│原判決漏載共同二│
│  │方瑞晟│21日凌晨│南區安中│手拆下牆壁鐵│第1項第3│  年1月26日第二次 │兇器竊盜罪，累犯│字。            │
│  │      │許      │路一段  │皮波板螺絲侵│款      │  、第三次警詢筆錄│，處有期徒刑捌月│                │
│  │      │        │970號之1│入。        │        │  、100年2月1日、2│。              │                │
│  │      │        │（龍永玲│2.黃志隆行竊│        │  月11日警詢筆錄（│                │                │
│  │      │        │經營之翔│後，再帶同與│        │  南市警三偵字第  │                │                │
│  │      │        │美服飾）│其有竊盜犯意│        │  0000000000號卷頁│                │                │
│  │      │        │。      │聯絡之方瑞晟│        │  3-7、8-14；100年│                │                │
│  │      │        │        │，自黃志隆原│        │  度偵字第1458號卷│                │                │
│  │      │        │        │先進入之入口│        │  頁65-75、48-53）│                │                │
│  │      │        │        │進入行竊。  │        │2.被告黃志隆100年1│                │                │
│  │      │        │        │（2人共竊得 │        │  月26日訊問筆錄（│                │                │
│  │      │        │        │男用服飾1批 │        │  100年度偵字第   │                │                │
│  │      │        │        │、錄影監視器│        │  1458號偵卷頁    │                │                │
│  │      │        │        │主機1台、新 │        │  25-26）         │                │                │
│  │      │        │        │台幣現金3000│        │3.原審同案被告方瑞│                │                │
│  │      │        │        │元，合計價值│        │  晟100 年3月3日訊│                │                │
│  │      │        │        │約新台幣20萬│        │  問筆錄（100年度 │                │                │
│  │      │        │        │元。）      │        │  偵字第2300號卷頁│                │                │
│  │      │        │        │            │        │  23-25）         │                │                │
│  │      │        │        │            │        │4.被害人龍永玲99年│                │                │
│  │      │        │        │            │        │  11月22日、100年1│                │                │
│  │      │        │        │            │        │  月25日、100年2月│                │                │
│  │      │        │        │            │        │  9日、2月19日之警│                │                │
│  │      │        │        │            │        │  詢證述（南市警三│                │                │
│  │      │        │        │            │        │  偵字第1001300145│                │                │
│  │      │        │        │            │        │  號卷頁22-23、24 │                │                │
│  │      │        │        │            │        │  、南市警三偵字第│                │                │
│  │      │        │        │            │        │  0000000000號卷頁│                │                │
│  │      │        │        │            │        │  6-7；南市警三偵 │                │                │
│  │      │        │        │            │        │  字第1001300336號│                │                │
│  │      │        │        │            │        │  卷頁39）        │                │                │
│  │      │        │        │            │        │5.原審100年度聲搜 │                │                │
│  │      │        │        │            │        │  字第63號搜索票、│                │                │
│  │      │        │        │            │        │  搜索、扣押筆錄、│                │                │
│  │      │        │        │            │        │  扣押物品目錄表、│                │                │
│  │      │        │        │            │        │  扣押物照片（南市│                │                │
│  │      │        │        │            │        │  警三偵字第      │                │                │
│  │      │        │        │            │        │  0000000000號卷頁│                │                │
│  │      │        │        │            │        │  27-30、32-35、  │                │                │
│  │      │        │        │            │        │  37-38、39-42）  │                │                │
│  │      │        │        │            │        │6.現場照片（南市警│                │                │
│  │      │        │        │            │        │  三偵字第        │                │                │
│  │      │        │        │            │        │  0000000000號卷頁│                │                │
│  │      │        │        │            │        │  50、64）        │                │                │
│  │      │        │        │            │        │7.監視錄影擷取之照│                │                │
│  │      │        │        │            │        │  片（南市警三偵字│                │                │
│  │      │        │        │            │        │  第0000000000號卷│                │                │
│  │      │        │        │            │        │  頁64）          │                │                │
│  │      │        │        │            │        │8.失竊物品照片（南│                │                │
│  │      │        │        │            │        │  市警三偵字第    │                │                │
│  │      │        │        │            │        │  0000000000號卷頁│                │                │
│  │      │        │        │            │        │  69）            │                │                │
│  │      │        │        │            │        │9.贓物認領保管單（│                │                │
│  │      │        │        │            │        │  南市警三偵字第  │                │                │
│  │      │        │        │            │        │  0000000000號卷頁│                │                │
│  │      │        │        │            │        │  75）            │                │                │
│  │      │        │        │            │        │                  │                │                │
├─┼───┼────┼────┼──────┼────┼─────────┼────────┼────────┤
│8 │黃志隆│99年12月│台南市安│以T型扳手把 │第321條 │1.被告黃志隆之100 │黃志隆犯攜帶兇器│                │
│  │      │15日5時 │南區安通│車門打開，再│第1項第3│  年1月26日第二次 │竊盜罪，累犯，處│                │
│  │      │許      │路4段31 │進入車內破壞│款      │  、第三次、第四次│有期徒刑捌月，扣│                │
│  │      │        │號前    │電門開關，以│        │  警詢筆錄、100年2│案之T型扳手壹支 │                │
│  │      │        │        │手電筒照明後│        │  月1日、2月11日警│、汽車鑰匙壹支、│                │
│  │      │        │        │，再以接電線│        │  詢筆錄（南市警三│手電筒壹支，均沒│                │
│  │      │        │        │之方式啟動引│        │  偵字第1001300145│收。            │                │
│  │      │        │        │擎，竊取李國│        │  號卷頁3-7、8-14 │                │                │
│  │      │        │        │翔所有之車號│        │  、15-17；100年度│                │                │
│  │      │        │        │9190-WM號自 │        │  偵字第1458號偵卷│                │                │
│  │      │        │        │小客車1部。 │        │  頁65-75、48-53）│                │                │
│  │      │        │        │（車號      │        │2.被告黃志隆100年1│                │                │
│  │      │        │        │9190-WM號自 │        │  月26日訊問筆錄（│                │                │
│  │      │        │        │小客車之車牌│        │  100年度偵字第   │                │                │
│  │      │        │        │已丟棄），改│        │  1458號偵卷頁    │                │                │
│  │      │        │        │懸掛變造之  │        │  25-26）         │                │                │
│  │      │        │        │2372-JF號車 │        │3.被害人李國翔100 │                │                │
│  │      │        │        │牌），並自新│        │  年1月25日警詢筆 │                │                │
│  │      │        │        │更換鑰匙使用│        │  錄（南市警三偵字│                │                │
│  │      │        │        │之。        │        │  第0000000000號卷│                │                │
│  │      │        │        │            │        │  頁20）          │                │                │
│  │      │        │        │            │        │4.原審100年度聲搜 │                │                │
│  │      │        │        │            │        │  字第63號搜索票、│                │                │
│  │      │        │        │            │        │  搜索、扣押筆錄、│                │                │
│  │      │        │        │            │        │  扣押物品目錄表、│                │                │
│  │      │        │        │            │        │  扣押物照片（南市│                │                │
│  │      │        │        │            │        │  警三偵字第      │                │                │
│  │      │        │        │            │        │  0000000000號卷頁│                │                │
│  │      │        │        │            │        │  27-30、32-35、  │                │                │
│  │      │        │        │            │        │  37-38、39-42）  │                │                │
│  │      │        │        │            │        │5.現場照片（南市警│                │                │
│  │      │        │        │            │        │  三偵字第        │                │                │
│  │      │        │        │            │        │  0000000000號卷頁│                │                │
│  │      │        │        │            │        │  49）            │                │                │
│  │      │        │        │            │        │6.台南市政府警察局│                │                │
│  │      │        │        │            │        │  車輛尋獲電腦輸入│                │                │
│  │      │        │        │            │        │  單（南市警三偵字│                │                │
│  │      │        │        │            │        │  第0000000000號卷│                │                │
│  │      │        │        │            │        │  頁70）          │                │                │
│  │      │        │        │            │        │7.贓物認領保管單（│                │                │
│  │      │        │        │            │        │  南市警三偵字第  │                │                │
│  │      │        │        │            │        │  0000000000 號卷 │                │                │
│  │      │        │        │            │        │  頁73）          │                │                │
│  │      │        │        │            │        │8.車籍詳細資料報表│                │                │
│  │      │        │        │            │        │  （南市警三偵字第│                │                │
│  │      │        │        │            │        │  0000000000號卷頁│                │                │
│  │      │        │        │            │        │  76）            │                │                │
│  │      │        │        │            │        │9.扣押物品清單（  │                │                │
│  │      │        │        │            │        │  100年度偵字第   │                │                │
│  │      │        │        │            │        │  1458號偵卷頁40）│                │                │
├─┼───┼────┼────┼──────┼────┼─────────┼────────┼────────┤
│10│黃志隆│99年12月│台南市永│以扳手拆下牆│第321條 │1.被告黃志隆之100 │黃志隆犯攜帶兇器│                │
│  │      │30日3時 │康區永大│壁鐵皮波浪板│第1項第3│  年1月26日第二次 │竊盜罪，累犯，處│                │
│  │      │許      │路2段566│螺絲侵入。竊│款      │  、第四次警詢筆錄│有期徒刑捌月。  │                │
│  │      │        │號（李佩│得各式香菸合│        │  、100年2月1日警 │                │                │
│  │      │        │琪所經營│計約100包、 │        │  詢筆錄（南市警三│                │                │
│  │      │        │之甲等檳│海尼根啤酒約│        │  偵字第1001300145│                │                │
│  │      │        │榔攤）  │40瓶、各式飲│        │  號卷頁3-7、15-17│                │                │
│  │      │        │        │料約100瓶、 │        │  ；100年度偵字第 │                │                │
│  │      │        │        │現金新台幣約│        │  1458號偵卷頁65- │                │                │
│  │      │        │        │900元。     │        │  75）            │                │                │
│  │      │        │        │            │        │2.被害人李佩琪100 │                │                │
│  │      │        │        │            │        │  年1月30日警詢筆 │                │                │
│  │      │        │        │            │        │  錄（南市警三偵字│                │                │
│  │      │        │        │            │        │  第0000000000號卷│                │                │
│  │      │        │        │            │        │  頁22）          │                │                │
│  │      │        │        │            │        │3.原審100年度聲搜 │                │                │
│  │      │        │        │            │        │  字第63號搜索票、│                │                │
│  │      │        │        │            │        │  搜索、扣押筆錄、│                │                │
│  │      │        │        │            │        │  扣押物品目錄表、│                │                │
│  │      │        │        │            │        │  扣押物照片（南市│                │                │
│  │      │        │        │            │        │  警三偵字第      │                │                │
│  │      │        │        │            │        │  0000000000號卷頁│                │                │
│  │      │        │        │            │        │  27-30、32-35、  │                │                │
│  │      │        │        │            │        │  37-38、39-42）  │                │                │
│  │      │        │        │            │        │4.現場照片（南市警│                │                │
│  │      │        │        │            │        │  三偵字第        │                │                │
│  │      │        │        │            │        │  0000000000號卷頁│                │                │
│  │      │        │        │            │        │  45）            │                │                │
├─┼───┼────┼────┼──────┼────┼─────────┼────────┼────────┤
│11│黃志隆│99年7月 │台南市自│以T型扳手把 │第321條 │1.被告黃志隆之100 │黃志隆犯攜帶兇器│                │
│  │      │間      │由路路旁│車門打開，再│第1項第3│  年1月26日第二次 │竊盜罪，累犯，處│                │
│  │      │        │某處    │進入車內破壞│款      │  警詢筆錄、100年2│有期徒刑捌月，扣│                │
│  │      │        │        │電門開關，以│        │  月1日、2月11日警│案之T型扳手壹支 │                │
│  │      │        │        │手電筒照明後│        │  詢筆錄（南市警三│、及手電筒壹支均│                │
│  │      │        │        │，用接電線之│        │  偵字第1001300145│沒收。          │                │
│  │      │        │        │方式啟動引擎│        │  號卷頁3-7；100年│                │                │
│  │      │        │        │，竊取鄭榮芳│        │  度偵字第1458號卷│                │                │
│  │      │        │        │所有未懸掛號│        │  頁65-75、48-53）│                │                │
│  │      │        │        │牌之自小客車│        │2.被害人鄭榮芳100 │                │                │
│  │      │        │        │1部。       │        │  年1月28日警詢筆 │                │                │
│  │      │        │        │（原車牌    │        │  錄（南市警三刑字│                │                │
│  │      │        │        │4911-MP號） │        │  第00000000000   │                │                │
│  │      │        │        │            │        │  （108）號卷頁4）│                │                │
│  │      │        │        │            │        │3.原審100年度聲搜 │                │                │
│  │      │        │        │            │        │  字第63號搜索票、│                │                │
│  │      │        │        │            │        │  搜索、扣押筆錄、│                │                │
│  │      │        │        │            │        │  扣押物品目錄表、│                │                │
│  │      │        │        │            │        │  扣押物照片（南市│                │                │
│  │      │        │        │            │        │  警三偵字第      │                │                │
│  │      │        │        │            │        │  0000000000號卷頁│                │                │
│  │      │        │        │            │        │  27-30、32-35、  │                │                │
│  │      │        │        │            │        │  37-38、39-42）  │                │                │
│  │      │        │        │            │        │4.扣押物品清單（  │                │                │
│  │      │        │        │            │        │  100年度偵字第   │                │                │
│  │      │        │        │            │        │  1458號卷頁40）  │                │                │
│  │      │        │        │            │        │5.贓物認領保管單（│                │                │
│  │      │        │        │            │        │  南市警三刑字第  │                │                │
│  │      │        │        │            │        │  00000000000     │                │                │
│  │      │        │        │            │        │ （108）號卷頁13）│                │                │
│  │      │        │        │            │        │6.車輛詳細資料報表│                │                │
│  │      │        │        │            │        │  （南市警三刑字第│                │                │
│  │      │        │        │            │        │  00000000000     │                │                │
│  │      │        │        │            │        │ （108）號卷頁24）│                │                │
├─┼───┼────┼────┼──────┼────┼─────────┼────────┼────────┤
│12│黃志隆│99年11月│台南市安│1.黃志隆以扳│1.第321 │1.被告黃志隆之100 │黃志隆犯攜帶兇器│                │
│  │（竊盜│24 日18 │南區郡安│手竊取林政耀│條第1項 │  年1月26日第二次 │竊盜罪，累犯，處│                │
│  │、偽造│時許    │路4段120│所有車號    │第3款   │  警詢筆錄、100年2│有期徒刑捌月；又│                │
│  │文書）│        │巷口    │2825-WR號自 │2.第216 │  月1日警詢筆錄、 │犯行使變造特種文│                │
│  │      │        │        │小客車之車牌│條行第  │  100年2月25日警詢│書罪，累犯，處有│                │
│  │      │        │        │2面。       │212條   │  筆錄（南市警三偵│期徒刑肆月。    │                │
│  │      │        │        │2.黃志隆在上│        │  字第1001300145號│                │                │
│  │      │        │        │開保養廠，將│        │  卷頁3-7；100年度│                │                │
│  │      │        │        │所竊得之    │        │  偵字第1458號偵卷│                │                │
│  │      │        │        │2825-WR車牌 │        │  頁65-75；南市警 │                │                │
│  │      │        │        │變造為      │        │  三偵字第        │                │                │
│  │      │        │        │2825-WP號。 │        │  0000000000號卷頁│                │                │
│  │      │        │        │            │        │  1-3）           │                │                │
│  │      │        │        │            │        │2.被告黃志隆100年2│                │                │
│  │      │        │        │            │        │  月11日訊問筆錄（│                │                │
│  │      │        │        │            │        │  100年度偵字第   │                │                │
│  │      │        │        │            │        │  1458號偵卷頁    │                │                │
│  │      │        │        │            │        │  60-61）         │                │                │
│  │      │        │        │            │        │3.被害人林政耀100 │                │                │
│  │      │        │        │            │        │  年1月28日警詢筆 │                │                │
│  │      │        │        │            │        │  錄（南市警三刑字│                │                │
│  │      │        │        │            │        │  第00000000000（ │                │                │
│  │      │        │        │            │        │  108）號卷頁5）  │                │                │
│  │      │        │        │            │        │4.原審100年度聲搜 │                │                │
│  │      │        │        │            │        │  字第63號搜索票、│                │                │
│  │      │        │        │            │        │  搜索、扣押筆錄、│                │                │
│  │      │        │        │            │        │  扣押物品目錄表、│                │                │
│  │      │        │        │            │        │  扣押物照片（本南│                │                │
│  │      │        │        │            │        │  市警三偵字第    │                │                │
│  │      │        │        │            │        │  0000000000號卷頁│                │                │
│  │      │        │        │            │        │  27-30、32-35、  │                │                │
│  │      │        │        │            │        │  37-38、 39-42） │                │                │
│  │      │        │        │            │        │5.2528-WP偽照車牌 │                │                │
│  │      │        │        │            │        │  懸掛於馬自達牌自│                │                │
│  │      │        │        │            │        │  小客車照片（南市│                │                │
│  │      │        │        │            │        │  警三偵字第      │                │                │
│  │      │        │        │            │        │  0000000000號卷頁│                │                │
│  │      │        │        │            │        │  69-1至69-2）    │                │                │
│  │      │        │        │            │        │6.贓物認領保管單（│                │                │
│  │      │        │        │            │        │  南市警三刑字第  │                │                │
│  │      │        │        │            │        │  00000000000（108│                │                │
│  │      │        │        │            │        │  ）號卷頁14 ）   │                │                │
│  │      │        │        │            │        │7.失車-案件基本資 │                │                │
│  │      │        │        │            │        │  料詳細畫面報表（│                │                │
│  │      │        │        │            │        │  南市警三刑字第  │                │                │
│  │      │        │        │            │        │  00000000000（108│                │                │
│  │      │        │        │            │        │  ）號卷頁25 ）   │                │                │
├─┼───┼────┼────┼──────┼────┼─────────┼────────┼────────┤
│13│黃志隆│99年11月│台南縣新│以磚塊敲破車│第320條 │1.被告黃志隆100年1│黃志隆犯竊盜罪，│                │
│  │      │14 日   │化鎮（改│號6656-UV號 │第2項、 │  月26日第二次警詢│累犯，處有期徒刑│                │
│  │      │        │制為台南│自小客車車窗│第320條 │  筆錄、2月11日警 │肆月。          │                │
│  │      │        │市新化區│（毀損部分未│第1項。 │  詢筆錄（南市警三│                │                │
│  │      │        │）中山路│據告訴），竊│        │  偵字第1001300145│                │                │
│  │      │        │100號之1│取王駿榮所有│        │  號卷頁3-7；100年│                │                │
│  │      │        │前      │之皮包一個，│        │  度度偵字第1458號│                │                │
│  │      │        │        │內有王駿榮之│        │  偵卷頁48-53）   │                │                │
│  │      │        │        │國民身分證及│        │2.被害人王駿榮100 │                │                │
│  │      │        │        │汽車駕駛執照│        │  年2月10日警詢筆 │                │                │
│  │      │        │        │各1張。     │        │  錄（南市警三偵字│                │                │
│  │      │        │        │            │        │  第0000000000號卷│                │                │
│  │      │        │        │            │        │  頁35）          │                │                │
│  │      │        │        │            │        │3.原審100年度聲搜 │                │                │
│  │      │        │        │            │        │  字第63號搜索票、│                │                │
│  │      │        │        │            │        │  搜索、扣押筆錄、│                │                │
│  │      │        │        │            │        │  扣押物品目錄表、│                │                │
│  │      │        │        │            │        │  扣押物照片（南市│                │                │
│  │      │        │        │            │        │  警三偵字第      │                │                │
│  │      │        │        │            │        │  0000000000號卷頁│                │                │
│  │      │        │        │            │        │  27-30、32-35、  │                │                │
│  │      │        │        │            │        │  37-38、39-42）  │                │                │
│  │      │        │        │            │        │4.贓物認領保管單（│                │                │
│  │      │        │        │            │        │  南市警三偵字第  │                │                │
│  │      │        │        │            │        │  0000000000 號卷 │                │                │
│  │      │        │        │            │        │  頁45）          │                │                │
├─┼───┼────┼────┼──────┼────┼─────────┼────────┼────────┤
│14│黃志隆│100年1月│台南市北│在聲請書上偽│第216條 │1.被告黃志隆100年1│黃志隆犯行使偽造│                │
│  │      │13 日   │區中華北│造「王駿榮」│行使第  │  月26日第二次警詢│私文書罪，累犯，│                │
│  │      │        │路1段76 │之簽名1枚， │212條   │  筆錄、100年2月11│處有期徒刑肆月，│                │
│  │      │        │號（速邁│並持「王駿榮│        │  日、2月25日警詢 │扣案之冒用王駿榮│                │
│  │      │        │樂加油站│」之身份證件│        │  筆錄（南市警三偵│名義之統一精工股│                │
│  │      │        │）      │，填寫相關資│        │  字第1001300145號│份有限公司速邁樂│                │
│  │      │        │        │料後持以向統│        │  卷頁3-7；100年度│VIP申請書上偽造 │                │
│  │      │        │        │一精工股份有│        │  偵字第1458號偵卷│之「王駿榮」簽名│                │
│  │      │        │        │限公司行使後│        │  頁48-53；南市警 │壹枚、冒用王駿榮│                │
│  │      │        │        │，成功申辦統│        │  三偵字第        │名義之統一精工股│                │
│  │      │        │        │一精工股份有│        │  0000000000號卷頁│份有限公司速邁樂│                │
│  │      │        │        │限公司速邁樂│        │  1-3）           │VIP加油卡壹張， │                │
│  │      │        │        │VIP加油卡1張│        │2.被害人王駿榮100 │均沒收。        │                │
│  │      │        │        │得手。      │        │  年2月10日警詢筆 │                │                │
│  │      │        │        │            │        │  錄（南市警三偵字│                │                │
│  │      │        │        │            │        │  第0000000000號卷│                │                │
│  │      │        │        │            │        │  頁35）          │                │                │
│  │      │        │        │            │        │3.原審100年度聲搜 │                │                │
│  │      │        │        │            │        │  字第63號搜索票、│                │                │
│  │      │        │        │            │        │  搜索、扣押筆錄、│                │                │
│  │      │        │        │            │        │  扣押物品目錄表、│                │                │
│  │      │        │        │            │        │  扣押物照片（南市│                │                │
│  │      │        │        │            │        │  警三偵字第      │                │                │
│  │      │        │        │            │        │  0000000000號卷頁│                │                │
│  │      │        │        │            │        │  27-30、32-35、  │                │                │
│  │      │        │        │            │        │  37-38、39-42）  │                │                │
│  │      │        │        │            │        │4.VIP申請表（南市 │                │                │
│  │      │        │        │            │        │  警三偵字第      │                │                │
│  │      │        │        │            │        │  0000000000號卷頁│                │                │
│  │      │        │        │            │        │  43）            │                │                │
│  │      │        │        │            │        │5.扣押物品清單（  │                │                │
│  │      │        │        │            │        │  100年度偵字第   │                │                │
│  │      │        │        │            │        │  1458號卷頁35）  │                │                │
└─┴───┴────┴────┴──────┴────┴─────────┴────────┴────────┘
